【裁判字號】    92,上易,1472
【裁判日期】    921202
【裁判案由】    賭博
【裁判全文】
臺灣高等法院高雄分院刑事判決                  九十二年度上易字第一四七二號
    上  訴  人  臺灣高雄地方法院檢察署檢察官
    被      告  丙○○
                甲○○
                丁○○
右上訴人因被告等賭博案件，不服臺灣高雄地方法院九十二年度易字第一八二四號中
華民國九十二年九月十日第一審判決（起訴案號：臺灣高雄地方法院檢察署九十二年
度偵字第一０八一五號），提起上訴，本院判決如左：
      主  文
上訴駁回。
    理  由
一、聲請簡易判決處刑意旨略以：被告丙○○、甲○○、丁○○三人，於民國九十二
    年五月一日，在高雄市○○區○○路四五七號黑馬檳榔攤內之公眾得出入場所，
    以樸克牌為賭具，賭玩十三支方式賭博財物，嗣於同日二十時三十分許經警當場
    查獲，並扣得賭具樸克牌一付及賭檯上之賭資新台幣一千四百元等語，因認被告
    丙○○、甲○○、丁○○三人均涉犯刑法第二百六十六條第一項前段之賭博財物
    罪嫌云云。
二、公訴人認被告丙○○、甲○○、丁○○涉有前述犯行，係以證人即當時前往查獲
    之警員陳順嘉、張炳雄於偵查中之證述，並有臨檢紀錄表及照片在卷及賭具樸克
    牌一付、賭資新台幣一千四百元扣案可證，為其論據；經訊據被告丙○○、甲○○、丁○○均矢口否認有何賭博之犯行，被告丙○○辯稱：本件被查獲地點係是
    在檳榔攤主人的臥室裡面，那部分沒有營業，客人不能進去，需要老闆認識的人
    經過帶領才能進去等語；被告甲○○辯稱：那地方是休息室，也是小姐（店員）
    換衣服的地方，也是擺放電腦、包檳榔的地方，不是一般公眾可以隨便出入的地
    方，有隔間起來，隔間的門平常有關起來，那時候也有關起來，當時桌上並沒有
    現金，我手上的一千四百元，是要換給小姐的零用金，當時只有我手上有現金，
    其他人都沒有現金等語；被告丁○○辯稱：我因為經常去買檳榔，才與老闆認識
    ，其餘與丙○○、甲○○所稱相同等語。
三、按犯罪事實應依證據認定之，無證據不得認定犯罪事實，又不能證乙被告犯罪者
    ，應諭知無罪之判決，刑事訴訟法第一百五十四條第二項、第三百零一條第一項
    分別定有乙文。又認定不利於被告之事實，須依積極證據，苟積極證據不足為不
    利於被告事實之認定時，即應為有利於被告之認定，更不必有何有利之證據，最
    高法院三十年上字第八一六號著有判例；經查本件查獲地點係高雄市○○區○○
    路四五七號黑馬檳榔攤，由該檳榔攤前門進入，係鐵貨櫃屋，有門隔絕另一貨櫃
    屋，進入另一貨櫃屋內有電腦、小桌子及員工置放之衣服及衣架，此經原審於九
    十二年七月二十一日現場勘驗乙確，有勘驗筆錄及現場照片五張附卷可證（見原
    審簡易刑事卷宗第十一頁至第十四頁），被告丙○○、甲○○、丁○○三人被查
    獲之地點確係上開黑馬檳榔攤後面之貨櫃屋內，有警訊卷第二十頁所附照片可證
    ，而由黑馬檳榔攤外面，並無法直接望見內層之貨櫃屋內狀況，亦有警訊卷第十
    八頁所附黑馬檳榔攤外觀照片可證，是本件被告丙○○、甲○○、丁○○三人被
    查獲地點係在非對外營業之檳榔攤內層，與對外營業之檳榔攤之間有門隔間，係
    有隱密性之空間，參酌原審勘驗時照片顯示內有員工衣服及衣架，顯見被告甲○○等所辯該處係員工休息及換衣服的地方，尚堪採信，則該空間依公訴人所提出
    之證據無法證乙係公眾得出入之場所，亦非公共場所，被告丙○○、甲○○、丁○○三人在該處賭博，自與刑法第二百六十六條第一項前段之賭博罪構成要件不
    符。
四、原審因而為被告丙○○、甲○○、丁○○三人無罪之諭知，經核無不合，公訴人
    上訴意旨，仍執陳詞，指摘原判決不當，並無理由，應予駁回。
據上論結，應依刑事訴訟法第三百六十八條，判決如主文。
本案經檢察官邱榮藏到庭執行職務。
中    華    民    國      九十二      年      十二      月     二   日
                              臺灣高等法院高雄分院刑事第七庭
                                  審判長法官  李春昌
                                        法官  莊飛宗
                                        法官  黃憲文
右正本證乙與原本無異。
不得上訴。
                                  法院書記官  黃英彥
中    華    民    國      九十二      年      十二      月    二    日


司法院資訊處製作；財團法人民間司法改革基金會備份。
